# 研发支出里的工资在薪金流量表的填写方法

提问人：HBWHZY 时间：2017-03-04 15:22:58
研发人员工资列入 “研发支出”，现金流量表主表填入 “支付员工工资 ”，反映为 “经营活动减少现金”，现金流量表附表该怎么填的 ？
谢谢

回答人：chenyiwei
费用化研发支出中的职工薪酬，在编制间接法时无特殊调整问题。资本化研发支出中的职工薪酬，应列入“购建固定资产、无形资产和其他长期资产支付的现金”。相应地在间接法中也没有特殊的调整问题。